【裁判字號】    97,抗,1203
【裁判日期】    971222
【裁判案由】    停止執行
【裁判全文】
臺灣高等法院民事裁定                  97年度抗字第1203號
抗  告  人  庚○○
            辛○○
            戊○○
            己○○
            壬○○
            甲○○
            丙○○
            乙○○
                      共同送達代收人  施竣中律師
相  對  人  丁○○
上列當事人間停止執行事件，抗告人對於中華民國97年 6月23日
臺灣板橋地方法院97年度聲字第1423號裁定提起抗告，本院裁定
如下：
    主      文
原裁定廢棄。
抗告人供擔保新臺幣貳佰貳拾柒萬元後，臺灣板橋地方法院96年
度執字第70532號 相對人與抗告人間拆屋還地強制執行事件之強
制執行程序，於債務人異議之訴事件（現繫屬臺灣板橋地方法院
97年度重訴字第245號）訴訟程序終結前，應暫予停止。
抗告訴訟費用新台幣壹仟元由相對人負擔。
      理    由
一按強制執行程序開始後，除法律另有規定外，不停止強制執行
  ；有回復原狀之聲請或提起異議之訴，或對於和解為繼續審判
  之請求，或提起宣告調解無效之訴、撤銷調解之訴，或對於許
  可強制執行之裁定提起抗告時，法院因必要情形或依聲請定相
  當並確實之擔保，得為停止強制執行之裁定，強制執行法第18
  條定有明文。該項擔保金額之多寡應如何認為相當，固屬法院
  職權裁量之範圍，惟此項擔保係備供強制執行債權人因停止執
  行所受損害之賠償，故法院定擔保金額時，自應斟酌該債權人
  因停止執行可能遭受之損害，例如標的物停止執行後，債權人
  未能即時受償或利用該標的物所受損害額定之，非以標的物之
  價值或其債權額為依據（最高法院92年台抗第480號、 95年台
  抗第781號、86年台抗第442號、91年台抗第429號、 95年台抗
  第104號裁定意旨可資參照）。
二本件相對人以臺灣板橋地方法院（下稱板橋地院）95年度重訴
  字第339號調解程序筆錄為執行名義， 於民國96年10月11日聲
  請強制執行命抗告人將坐落臺北縣三重市○○○段五谷王小段
  38、38-3地號土地（下稱系爭土地， 面積共733平方公尺）上
  之建物拆除，並將土地返還相對人，經板橋地院96年度執字第
  70532號（下稱系爭強制執行事件）受理後，抗告人於97年5月
  22日提起債務人異議之訴， 由板橋地院97年度重訴字第245號
  受理等情，業經本院依職權調閱系爭強制執行事件卷宗及板橋
  地院97年度重訴字第245號、 臺灣高等法院97年度抗字第1202
  號裁定（參見本院卷第29至31頁），查核屬實。相對人主張其
  已提起債務人異議之訴，表明願供擔保，聲請原法院裁定於債
  務人異議之訴訴訟程序終結前停止強制執行，依強制執行法第
  18條規定，並無不合。至於原法院按系爭土地公告現值新臺幣
  （下同）21,696,800元之年息5％， 計算相對人於債務人異議
  之訴審理期間約4年6月間之租金損失，定為抗告人應供擔保金
  額，固非無見。 惟建築房屋之基地租金，依土地法第105條準
  用同法第97條第1項規定，以不超過該土地申報價額年息10 ％
  為限，所稱土地價額，依土地法施行法第25條規定，係指法定
  地價，即土地法第148條 所定土地所有權人依土地法所申報之
  地價。故抗告意旨主張：相對人於債務人異議之訴審理期間之
  租金損失應按系爭土地申報地價計算等語，並非無據。經審酌
  系爭土地於96年之申報地價為每平方公尺7,120元， 而其公告
  現值則高達29,600元等情，可知系爭土地之市價應遠高於申報
  地價，故系爭土地之租金按申報地價年息10％計算，應不至於
  過高。從而，相對人因本件停止執行可能遭受之損害，為債務
  人異議之訴審理期間約4年4月（參見各級法院辦案期限實施要
  點第２點）間按系爭土地申報地價年息 10％ 計算之租金損失
  2,261,549元 （7,120  ×733 平方公尺 ×10％ ×52/12  ＝
  2,261,549元），則抗告人以227萬元供擔保，應認為相當。抗
  告意旨謂原法院所定擔保金額過高，求予廢棄，為有理由，爰
  由本院廢棄原裁定，改定如主文第2項所示。
三據上論結，本件抗告為有理由。依強制執行法第30條之1、 民
  事訴訟法492條、第95條、第78條，裁定如主文。
中    華    民    國    97    年    12    月    22    日
                    民事第九庭
                        審判長法  官  黃熙嫣
                              法  官  鄭傑夫
                              法  官  林玲玉
正本係照原本作成。
本裁定除以適用法規顯有錯誤為理由，並經本院許可外，不得再
抗告。如提起再抗告，應於收受後10日內委任律師為訴訟代理人
向本院提出再抗告狀。並繳納再抗告費新台幣１千元。
中    華    民    國    97    年    12    月    23    日
                              書記官  倪淑芳


司法院資訊處製作；財團法人民間司法改革基金會備份。
